臺灣臺北地方法院民事裁定
111年度北簡聲字第11號
聲  請  人  汪建鴻
代  理  人  李元銘律師
相  對  人  吳素雲
            鄭錦淵
            陳燕雪
上列當事人間就本院111年度北簡字第1084號債務人異議之訴事
件，聲請人聲請停止執行事件，本院裁定如下：
    主  文
聲請駁回。
    理  由
一、本件聲請意旨略以：本院民事執行處110年度司執字第11226
    1號拍賣抵押物強制執行事件(下稱系爭執行事件)，相對人
    之債權業經聲請人清償部分債權即本金282,500元應已不存
    在，且債務人並無給付遲延，故無負擔遲延利息及懲罰性違
    約金之債務，聲請人業已提起本院111年度北簡字第11號債
    務人異議之訴，爰聲請於上開債務人異議之訴判決確定前，
    停止本院系爭執行事件之強制執行程序。
二、按有回復原狀之聲請，或提起再審或異議之訴，或對於和解
    為繼續審判之請求，或提起宣告調解無效之訴、撤銷調解之
    訴，或對於許可強制執行之裁定提起抗告時，法院因必要情
    形或依聲請定相當並確實之擔保，得為停止強制執行之裁定
    ，此強制執行法第18條第2項固定有明文。然按強制執行程
    序開始後，除法律另有規定外，不停止執行，提起異議之訴
    ，法院因必要情形或依聲請定相當並確實之擔保，得為停止
    強制執行之裁定，所謂必要之情形，當應就異議之訴是否顯
    無理由，以及如不停止執行，將來是否難於回復執行前之狀
    態，及倘予停止執行，是否無法防止債務人濫行訴訟以拖延
    執行，致債權人之權利無法迅速實現等各種情形予以斟酌，
    以資平衡兼顧債務人及債權人雙方之利益。又債務人異議之
    訴之目的在於排除執行名義之執行力，而抵押權人於其抵押
    債權未受全部清償前，依民法第873條規定，應得就抵押物
    之全部行使權利，是抵押人縱可剔除抵押權人主張之部分債
    權，只要抵押權所擔保之債權未完全消滅，抵押權仍為擔保
    現存之債權而存在，其為執行名義之拍賣抵押物裁定之執行
    力並未因而喪失，抵押人自無從以異議之訴排除該拍賣抵押
    物之部分執行程序。此外，強制執行，因債權人之聲請而開
    始，故依強制執行法第18條第2項聲請停止強制執行者，自
    應以債權人為相對人，自不待言。
三、本院查：相對人吳素雲、鄭錦淵、陳燕雪3人係於民國110年
    10月20日，持本院110年度司拍字第122號、110年度抗字第2
    41號拍賣抵押物裁定（下稱系爭裁定）及該確定證明書，為
    執行名義，聲請本院以系爭執行事件為強制執行（現已查封
    該拍賣抵押物之不動產，系爭不動產座落地號、建號及門牌
    號碼均如附件）。聲請人雖嗣後以相對人及第三人蔡凌宗為
    被告，向本院提起債務人異議之訴，請求判決本院系爭執行
    事件之強制執行程序部分應予撤銷等情，業經本院調取上開
    執行事件及債務人異議之訴事件卷宗核閱無誤。但聲請人於
    前揭債務人異議之訴中，並未就拍賣抵押物之不動產為任何
    主張，僅對系爭抵押權擔保債權範圍，即應受償之債權額有
    所爭執，並以原設定抵押權債權新臺幣（下同）300萬元中
    ，已有282,500元因清償而消滅，且所計算之遲延利息、懲
    罰性違約金債權亦不存在，故主張聲明略為系爭抵押權於擔
    保本金債權超過3,217,500元部分以及遲延利息、懲罰性違
    約金債權均不存在。然若聲請人縱於本案獲得勝訴判決，仍
    無從排除相對人本於系爭裁定所認定之其餘債權而得以之為
    執行名義，執行系爭不動產之強制執行程序，從而，聲請人
    請求本院停止系爭執行事件之上開執行程序，依前說明，實
    難認有必要，應予駁回。
四、依強制執行法第18條第1、2項，裁定如主文。
中　　華　　民　　國　　111 　年　　1　　月　　14　　日
                臺北簡易庭    法  官  徐千惠
以上正本係照原本作成。
如不服本裁定，應於裁定送達後10日內向本庭（臺北市○○區○○○路0段000巷0號）提出抗告狀，並繳納裁判費新臺幣1,000元。　　　　　　　　　　　　　　　　　　
中　　華　　民　　國　　111 　年　　1 　　月　　14　　日
                              書記官  李易融
附件：（不動產附表）